臺灣臺南地方法院刑事判決
110年度易字第840號
公  訴  人  臺灣臺南地方檢察署檢察官
被      告  謝文秀



上列被告因竊盜案件，經檢察官提起公訴（110年度偵字第16448
號），本院判決如下：
    主  文
謝文秀犯攜帶兇器竊盜未遂罪，處有期徒刑參月，併科罰金新臺
幣伍仟元，有期徒刑如易科罰金，罰金如易服勞役，均以新臺幣
壹仟元折算壹日。
    事  實
一、謝文秀意圖為自己不法之所有，基於竊盜之犯意，於民國11
    0年7月3日上午8時30分許，騎乘車牌號碼000-000號普通重
    型機車，邀約不知情之柯永昌駕駛車牌號碼0000-00號自用
    小客車搭載不知情之李隆山（柯永昌、李隆山均經臺灣臺南
    地方檢察署檢察官為不起訴處分確定在案），一同至楊福明
    所有、坐落臺南市○○區○○○段000地號土地（下稱系爭土地）
    後，向李隆山謊稱系爭土地上之龍眼樹係友人同意其砍伐，
    要求李隆山幫忙砍伐，李隆山應允後，遂由謝文秀、李隆山
    各持其等所有、客觀上足供兇器使用之電鋸1把（未扣案）
    ，分別砍伐楊福明所有之龍眼樹樹幹各1棵，欲竊取2棵龍眼
    樹樹幹，適為楊福明駕車巡視時發現上情前往阻止而未能得
    逞，嗣報警處理，為警循線而查獲上情。
二、案經臺南市政府警察局玉井分局報告臺灣臺南地方檢察署檢
    察官偵查起訴。
    理  由
一、按被告以外之人於審判外之言詞或書面陳述，除法律有規定
    者外，不得作為證據；又被告以外之人於審判外之陳述，雖
    不符合同法第159條之1至第159條之4之規定，但經當事人於
    審判程序同意作為證據，法院審酌該言詞陳述或書面陳述作
    成時之情況，認為適當者，亦得為證據。當事人、代理人或
    辯護人於法院調查證據時，知有第159條第1項不得為證據之
    情形，而未於言詞辯論終結前聲明異議者，視為有前項之同
    意。刑事訴訟法第159條第1項及第159條之5分別定有明文。
    查，被告謝文秀及檢察官就下列各項供述證據之證據能力，
    於本院言詞辯論終結前（本院卷第35頁、第61至63 頁），
    並未爭執其證據能力或聲明異議，本院審酌該等證據作成時
    情況，並無違法取證瑕疵，認以之作為證據為適當，依刑事
    訴訟法第159 條之5 之規定，有證據能力。又本案認定犯罪
    事實之非供述證據，亦查無違反法定程序取得之情形，依刑
    事訴訟法第158 條之4 規定反面解釋，自有證據能力。
二、被告對於其於事實欄所載時、地，向李隆山告知楊福明所有
    之系爭土地上之龍眼樹係友人同意其砍伐，要求李隆山幫忙
    砍伐，李隆山應允後，遂由其與李隆山各持客觀上足供兇器
    使用之電鋸各1把，分別砍伐楊福明所有龍眼樹樹幹各1棵，
    嗣為楊福明駕車巡視時發現上情前往阻止而未得逞等情固不
    爭執，惟辯稱：其係不小心鋸錯的，且其鋸的龍眼樹樹幹只
    有1棵云云（本院卷第35、64頁）。
三、經查：
(一)被告夥同友人李隆山砍伐之龍眼樹係屬楊福明所有，業據證
    人楊福明證稱在卷（警卷第10至11頁、偵卷第39頁），並有
    系爭土地之土地所有權狀影本1份、現場照片8張、監視器翻
    拍畫面3張、行車紀錄器翻拍照片4張等附卷可參（警卷第21
    頁、第22至23頁、第25頁、第24頁），且為被告所不爭執（
    本院卷第35頁），此情首堪認定。
(二)被告雖辯稱其係誤以為系爭土地上之龍眼樹係黃姓友人所有
    ，並同意其砍伐云云（本院卷第64頁），惟證人楊福明指稱
    被告砍伐龍眼樹遭伊發現時，被告係先向伊佯稱受人之託砍
    錯樹，伊繼而問受何人之託砍樹，被告即改稱係自己要用等
    語（警卷第10頁反面），此情亦為被告所是認（警卷第2頁
    ），因此，若被告有誤認砍伐的龍眼樹係黃姓友人所有之情
    ，何以其砍伐之舉遭證人楊福明發現時，竟需編照理由、向
    證人楊福明謊稱係受他人之託才會砍伐龍眼樹？且其雖陳稱
    希望傳喚黃姓友人到庭作證，但卻無法遵期提供黃姓友人之
    資料以供本院傳喚（本院卷第65至66頁）？足證其辯稱係誤
    以為砍伐之龍眼樹係黃姓友人所有才會砍伐云云，不足採信
    。
(三)又被告辯稱其僅砍伐龍眼樹樹幹1棵、另1棵係李隆山所砍伐
    ，起訴書主張其砍伐龍眼樹樹幹2棵有誤云云。然李隆山雖
    有龍眼樹樹幹1棵之舉，然伊會砍伐龍眼樹樹幹1棵，係受被
    告之託而為，砍下來的龍眼樹都是被告要的，伊根本不知道
    被告無權砍伐龍眼樹，業據李隆山具結證稱在卷（本院卷第
    57至58頁、第60頁），且被告亦自陳曾向李隆山陳稱有得到
    地主同意砍伐龍眼樹，李隆山不知道要偷鋸他人的樹等語（
    本院卷第62頁、第34頁），足見李隆山係受被告之託才會砍
    伐龍眼樹樹幹1棵，砍下的龍眼樹樹幹均是被告要的，因此
    ，李隆山雖亦有砍伐龍眼樹樹幹1棵，但伊既係在不知情之
    情況下受被告之託而為，李隆山所砍伐龍眼樹樹幹1棵，自
    係屬於被告竊取之標的無誤，其辯稱僅竊取龍眼樹樹幹1棵
    ，李隆山所砍伐龍眼樹樹幹1棵，不是其所竊取的云云，自
    不足採。　　
(四)綜上，被告上開辯稱，均屬事後卸責之詞，難以採信。本案
    事證明確，應予依法論科。
四、論罪科刑：
(一)按刑法第 321  條第 1  項第 3  款之攜帶兇器竊盜罪，係
    以行為人攜帶兇器竊盜為其加重條件，此所謂兇器，其種類
    並無限制，凡客觀上足對人之生命、身體、安全構成威脅，
    具有危險性之兇器均屬之，且祇須行竊時攜帶此種具有危險
    性之兇器為已足，並不以攜帶之初有行兇之意圖為必要。查
    ，被告持以竊取砍伐龍眼樹之鋸子，係以金屬等材料製造，
    以砍、鋸樹木或其他物體構造為目的而製造之工具，材質堅
    硬、銳利，係足以殺傷人生命、身體之器械，顯為具有危險
    性之兇器，是被告攜帶上開器具行竊，雖僅係將之作為行竊
    之工具，自始並無用以行兇之意圖，仍應該當攜帶兇器竊盜
    罪。是核被告上開攜帶兇器竊取龍眼樹樹幹，而未能得逞之
    行為，應依刑法第321 條第2項、第1項第3款攜帶兇器加重
    竊盜未遂罪處斷。被告於密接時、地，接續竊取龍眼樹樹幹
    2棵，侵害告訴人財產法益同一，各行為之獨立性極為薄弱
    ，依一般社會健全觀念，在時間差距上，難以強行分開，應
    視為數個舉動之接續施行，合為包括之一行為予以評價，屬
    接續犯，應論以一罪。另被告業已著手於竊盜行為之實行，
    惟尚未將所欲竊取之財物移置其實力支配之下時，因告訴人
    巡視時發現阻止而未能得逞，為未遂犯，應依刑法第25條第
    2 項規定，減輕其刑。
(二)本院審酌被告恣意竊取他人財物，漠視他人財產權之保護，
    實屬不該，又犯後否認犯行、態度不佳，且迄今尚未獲得告
    訴人之諒解，有本院公務電話紀錄1份附卷可參（本院卷第2
    1頁），並考量其為低收入戶（本院卷第71頁），及犯罪手
    段、目的，與所竊取財物之價值，暨其自述智識程度、家庭
    經濟狀況（本院卷第65頁）等一切情狀，量處如主文所示之
    刑，並諭知有期徒刑如易科罰金，罰金如易服勞役之折算標
    準，以資警惕。
五、末查，被告與李隆山砍伐龍眼樹樹幹時，雖有各持鋸子1支
    之犯罪工具，惟被告陳稱已將該鋸子賣給他人（本院卷第64
    頁），且上開鋸子並未扣案，亦非違禁物，且衡以該物品之
    價值甚微，取得容易，沒收無法有效預防犯罪，欠缺刑法上
    之重要性，爰依刑法第38條之2第2項規定，不為沒收及追徵
    之諭知，附此敘明。
據上論斷，應依刑事訴訟法第299 條第1 項前段，刑法第321 條
第2項、第1項第3款、第25條第2項、第41條第1 項前段、第42條
第3 項，刑法施行法第1 條之1第1項，判決如主文。
本案經檢察官莊立鈞提起公訴，檢察官紀芊宇到庭執行職務。
中　　華　　民　　國　　110 　年　　12　　月　　10　　日
　　　　　　　　　刑事第十一庭  法　官　陳淑勤
以上正本證明與原本無異。
如不服本判決應於收受本判決後20日內向本院提出上訴書狀，並
應敘述具體理由。其未敘述上訴理由者，應於上訴期間屆滿後20
日內向本院補提理由書狀（均須按他造當事人之人數附繕本）「
切勿逕送上級法院」。
  　　　　　　　　　　　　　　　書記官　盧昱蓁
中　　華　　民　　國　　110 　年　　12　　月　　13　　日
附錄：本件論罪科刑法條全文
中華民國刑法第321條
犯前條第1項、第2項之罪而有下列情形之一者，處6月以上5年以
下有期徒刑，得併科50萬元以下罰金：
一、侵入住宅或有人居住之建築物、船艦或隱匿其內而犯之。
二、毀越門窗、牆垣或其他安全設備而犯之。
三、攜帶兇器而犯之。
四、結夥三人以上而犯之。
五、乘火災、水災或其他災害之際而犯之。
六、在車站、港埠、航空站或其他供水、陸、空公眾運輸之舟、
    車、航空機內而犯之。
前項之未遂犯罰之。